【裁判字號】    99,訴,888
【裁判日期】    991026
【裁判案由】    違反毒品危害防制條例
【裁判全文】
臺灣屏東地方法院刑事判決               99年度訴字第888號
公  訴  人  臺灣屏東地方法院檢察署檢察官
被      告  甲○○
上列被告因違反毒品危害防制條例案件，經檢察官提起公訴（99
年度毒偵字第1467號），被告於準備程序就被訴事實為有罪之陳
述，本院合議庭裁定由受命法官獨任進行簡式審判程序，並予判
決如下：
    主  文
甲○○施用第一級毒品，累犯，處有期徒刑拾月。
    事  實
一、甲○○於民國94年因施用毒品案件，經裁定裁定送觀察、勒
    戒後，因認有繼續施用毒品之傾向，經裁定令入戒治處所施
    以強制戒治，嗣因無繼續戒治之必要，而於94年12月26日執
    行完畢釋放。又因施用毒品案件，經法院判處有期徒刑10月
    確定，再因竊盜案件，經法院判處有期徒刑3 月確定，二罪
    經裁定合併定應執行有期徒刑1 年，又因96年罪犯減刑條例
    減刑後定應執行有期徒刑6 月又15日確定，而於96年10月1
    日縮刑期滿執行完畢。詎猶不知悔改，明知海洛因屬第一級
    毒品，不得持有及施用，仍基於施用第一級毒品之犯意，於
    99年5 月26日晚間某時許，在其屏東縣萬丹鄉○○路18號住
    處，以針筒注射方式施用第一級毒品海洛因1 次。嗣於99年
    5 月27日上午10時8 分許經臺灣屏東地方法院檢察署觀護人
    通知到場採尿並送驗檢出海洛因代謝後之嗎啡陽性反應而查
    獲，始悉上情。
二、案經臺灣屏東地方法院檢察署觀護人簽分由該署檢察官偵查
    起訴。
    理  由
一、本件被告甲○○所犯係死刑、無期徒刑或最輕本刑為3 年以
    上有期徒刑以外之罪，亦非屬臺灣高等法院管轄第一審之案
    件，其於準備程序中就被訴事實為有罪陳述，經本院告知簡
    式審判程序之旨，並聽取當事人意見後，本院合議庭依刑事
    訴訟法第273 條之1 第1 項為裁定，由受命法官獨任進行簡
    式審判程序。又簡式審判程序之證據調查，依刑事訴訟法第
    273 條之2 規定，不受同法第159 條第1 項審判外陳述排除
    之限制；再被告對於卷內各項證據亦不爭執證據能力，復無
    事證顯示有何違法取得或類此瑕疵之情，故卷內所列各項證
    據，自均有證據能力，合先敘明。
二、上揭犯罪事實，業據被告甲○○於本院審理中坦承不諱，其
    尿液經送驗結果呈嗎啡陽性反應等情，亦有臺灣屏東地方法
    院檢察署施用毒品犯受保護管束人尿液檢體監管紀錄表、臺
    灣檢驗科技股份有限公司濫用藥物尿液檢驗報告各1 份在卷
    可稽，上述鑑驗結果，係檢驗機關本於專業知識及以精密儀
    器或科學檢驗方法所得之結論，自可憑信。是認被告就上開
    施用毒品之任意性自白與事實相符，堪採信為證據。從而本
    件罪證明確，被告犯行洵足認定，應依法論科。
三、按海洛因屬毒品危害防制條例第2 條第2 項第1 款規定之第
    一級毒品，不得持有及施用，故核被告所為，係犯毒品危害
    防制條例第10條第1 項之施用第一級毒品罪。被告施用前後
    之持有第一級毒品之低度行為，為其施用第一級毒品之高度
    行為所吸收，不另論罪。另被告有上揭犯罪事實欄所述經有
    期徒刑宣告及執行完畢之情形，此有臺灣高等法院被告前案
    紀錄表1 份附卷可按，被告於有期徒刑執行完畢後，5 年以
    內故意再犯本件有期徒刑以上之罪，構成累犯，應依刑法第
    47條第1 項規定予以加重其刑。爰審酌被告前已因施用毒品
    犯行經觀察勒戒及刑之執行，竟於假釋期間仍故態復萌，復
    行施用毒品不輟，無視於毒品對於自身健康之戕害及國家對
    於杜絕毒品犯罪之禁令，惟衡酌施用毒品係屬自戕行為，犯
    罪手段尚屬平和，亦未因此而危害他人，所生損害尚非鉅大
    ，且被告於犯後於本院審理時坦承犯行，尚見悔意之犯罪後
    態度，另施用毒品者均有相當程度之成癮性及心理依賴，其
    犯罪心態與一般刑事犯罪之本質並不相同，應側重適當之醫
    學治療及心理矯治為宜等一切情狀，爰分別量處如主文所示
    之刑，並定其應執行之刑，以資懲儆。
據上論斷，應依刑事訴訟法第273 條之1 第1 項、第299 條第1
項前段，毒品危害防制條例第10條第1 項，刑法第11條、第47條
第1 項，判決如主文。
本案經檢察官曾士哲到庭執行職務
中    華    民    國    99    年    10    月    26    日
                  刑事第四庭    法  官  李謀榮
以上正本證明與原本無異。
如不服本判決應於收受判決後10日內向本院提出上訴書狀，並
應敘述具體理由；其未敘述上訴理由者，應於上訴期間屆滿後
20日內向本院補提理由書（均須按他造當事人之人數附繕本）
「切勿逕送上級法院」。
中    華    民    國    99    年    10    月    26    日
                                書記官  蔡進吉
附錄本案所犯法條全文
毒品危害防制條例第10條
施用第一級毒品者，處6 月以上5 年以下有期徒刑。
施用第二級毒品者，處3 年以下有期徒刑。

司法院資訊處製作；財團法人民間司法改革基金會備份。
